【裁判字號】    89,訴,66
【裁判日期】    890528
【裁判案由】    侵權行為損害賠償
【裁判全文】
臺灣高等法院民事判決  八十九年度訴字第六十六號
      原      告  丁○○
                  戊○○○
                  甲○○
                  乙○○
     右二人共同
     法定代理人   丁永峰    住台北縣板橋市○○路○段一四五號六樓
     被      告   丙○○    .
                            (現因案在押台北看守所)
右當事人間因請求侵權行為損害賠償事件，本院判決如左︰
    主    文
被告應給付原告丁○○、戊○○○、甲○○、乙○○各新臺幣壹佰萬元，及均自民國
八十九年五月三十日起至清償日止，按年息百分之五計算之利息。
訴訟費用由被告負擔。
本判決得為假執行。
    事    實
甲、原告方面：
一、聲明：如主文第一項所示。
二、陳述：
  (一)被告於八十七年農曆過年期間與簡素梅結識，進而交往，同年十一月一日，被告
    駕駛車號ＤＥ－二六一三號自小客貨車搭載簡素梅至桃園市區、台北縣八里鄉等
    地閒逛，雙方為錢財問題爭執，被告竟基於殺人之犯意，持麻繩一條，並將之打
    結，趁簡素梅不注意之際，自後套住簡素梅脖子，緊勒頸部約一分鐘，致簡素梅
    因窒息而死亡。復另行起意損壞、遺棄簡素梅之屍體，將簡素梅之屍體以前揭自
    小客貨車，載至基隆市○○區○○里○○道路旁，棄置於路旁灌木叢樹下，再澆
    上汽油，燒燬簡素梅之屍體。至同月九日，為民眾發現報警處理，案經台灣高等
    法院八十八年度上訴字第四五九五號刑事判決，殺人部分處無期徒刑，褫奪公權
    終身，損害屍體部分處有期徒刑一年六月。
  (二)原告丁○○、戊○○○係被害人簡素梅之父母，白髮人送黑髮人乃人生至痛，又
    原告甲○○（八十年十二月二十二日生）、乙○○（八十二年十二月四日生）則
    為被害人簡素梅之子女，年幼喪母，頓失依靠，其傷痛亦終身難忘，故原告依法
    提起附帶民事賠償之訴，請求被告給付原告等各一百萬元之慰撫金。
三、證據：提出戶籍謄本正本三件、犯罪被害人補償金申請書影本四件為證。
乙、被告方面：
一、聲明：認諾原告之請求。
二、陳述：
    對原告之請求不爭執。
    理  由
一、按當事人於言詞辯論時為訴訟標的之認諾者，應本於其認諾為該當事人敗訴之判
    決，民事訴訟法第三百八十四條定有明文。
二、原告主張被告基於殺人之犯意，於八十七年十一月一日於台北縣八里鄉○○路一
    ０一之五號附近之某工地果園內，持麻繩將簡素梅勒斃。復另行起意於基隆市○
    ○區○○里○○道路旁，將屍體棄置於路旁灌木叢樹下，澆上汽油，燒燬簡素梅
    之屍體，上開犯罪情節，業經台灣高等法院八十八年度上訴字第四五九五號刑事
    判決，殺人部分處無期徒刑，褫奪公權終身，損害屍體部分處有期徒刑一年六月
    在案。又原告丁○○、戊○○○係被害人簡素梅之父母，原告甲○○、乙○○則
    為被害人簡素梅之子女，因痛失至親，哀痛莫名，爰依法提起附帶民事訴訟，請
    求被告給付原告等各一百萬元之慰撫金等語。
三、被告對於原告主張之事實均不爭執，且對原告之請求表示願意賠償，並於言詞辯
    論時為訴訟標的之認諾（本院八十九年五月三十日言詞辯論筆錄，本院卷第三十
    七頁），依前開民事訴訟法第三百八十四條之規定，即應為被告敗訴之判決，從
    而原告基於侵權行為之損害賠償請求權，請求被告各賠償一百萬元及均自八十九
    年五月三十日起 (原告於八十九年四月二十七日本院準備程序中，當庭陳述訴之
    聲明) 至清償日止，按法定利率百分之五計算之法定遲延利息，洵屬正當，應予
    准許，並依民事訴訟法第三百八十九條第一項第一款規定依職權宣告假執行。
據上論結，本件原告之訴，為有理由，併依民事訴訟法第七十八條、第三百八十九條
第一項第一款，判決如主文。
中      華      民      國    八十九    年      五      月    二十八    日
                              臺灣高等法院民事第十五庭
                                  審判長法  官  蘇  永  宜
                                        法  官  陳  昆  煇
                                        法  官  何  菁  莪
右正本係照原本作成。
被告如不服本判決，應於收受送達後二十日內向本院提出上訴書狀，其未表明上訴理
由者，應於提出上訴後二十日內向本院補提理由書狀（均須按他造當事人之人數附繕
本）上訴時應提出委任律師或具有律師資格之人之委任狀；委任有律師資格者，另應
附具律師及格證書及釋明委任人與受任人有民事訴訟法第四百六十六條之一第一項但
書或第二項（詳附註）所定關係之釋明文書影本。
中      華      民      國    八十九    年      六      月     十五     日
                                        書記官  明  祖  全
附註：
民事訴訟法第四百六十六條之一（第一項、第二項）：
對於第二審判決上訴，上訴人應委任律師為訴訟代理人。但上訴人或其法定代理人具
有律師資格者，不在此限。
上訴人之配偶、三親等內之血親、二親等內之姻親，或上訴人為法人、中央或地方機
關時，其所屬專任人員具有律師資格並經法院認為適當者，亦得為第三審訴訟代理人
。


司法院資訊處製作；財團法人民間司法改革基金會備份。
